臺灣高等法院刑事裁定
111年度聲字第1820號
聲  請  人  臺灣高等檢察署檢察官
受  刑  人  吳學豪



上列聲請人因受刑人數罪併罰有二裁判以上，聲請定其應執行之
刑（聲請案號：臺灣高等檢察署111年度執聲字第824號），本院
裁定如下：
    主  文
甲○○犯如附表所示各罪所處之刑，應執行有期徒刑貳年伍月。
    理  由
一、聲請意旨略以：受刑人甲○○因犯妨害性自主等數罪，先後經
    判決確定如附表，應依刑法第50條第1項第1款、第2項、第5
    3條、第51條第5款規定，定其應執行之刑，爰依刑事訴訟法
    第477條第1項聲請裁定等語。
二、按裁判確定前犯數罪者，併合處罰之，但得易科罰金與不得
    易科罰金之罪，不在此限；前項但書情形，受刑人請求檢察
    官聲請定應執行刑者，依第51條規定定之；數罪併罰，有二
    裁判以上者，依第51條之規定，定其應執行之刑；數罪併罰
    ，分別宣告多數有期徒刑者，於各刑中之最長期以上，各刑
    合併之刑期以下，定其刑期，但不得逾30年，刑法第50條第
    1項但書第1款、第2項、第53條及第51條第5款分別定有明文
    。準此，合於數罪併罰之數罪，其中有得易科罰金之罪與不
    得易科罰金之罪，須經受刑人請求檢察官聲請，始得依刑法
    第51條第5款之規定定其應執行之刑。又數罪併罰中之一罪
    ，依刑法規定得易科罰金，若因與不得易科之他罪併合處罰
    結果，而不得易科罰金時，原可易科罰金部分所處之刑，自
    亦無庸為易科折算標準之記載，司法院釋字第144號解釋意
    旨亦可資參照。又刑事訴訟法第370條第2項、第3項，已針
    對第二審上訴案件之定應執行之刑，明定有不利益變更禁止
    原則之適用；而分屬不同案件之數罪併罰有應更定執行刑之
    情形，倘一裁判宣告數罪之刑，曾經定其執行刑，再與其他
    裁判宣告之刑定其執行刑時，在法理上亦應同受此原則之拘
    束。亦即，另定之執行刑，其裁量所定之刑期，不得較重於
    前定之執行刑加計後裁判宣告之刑之總和（最高法院103年
    度台抗字第674號、第707號裁定意旨參照）。
三、經查，本件受刑人因犯如附表編號1至4所示有投票權人收受
    不正利益、傷害、恐嚇危害安全、強制性交等罪，分別經臺
    灣基隆地方法院及本院判處如附表所示之刑，均經確定在案
    ，有如附表所示之判決、本院被告前案紀錄表存卷可佐。又
    附表編號1至3所處罪刑係得易科罰金之罪刑，與附表編號4
    所處罪刑係不得易科罰金之罪刑，原依刑法第50條第1項但
    書之規定不得併合處罰，惟受刑人已具狀檢察官向法院聲請
    定其應執行刑，有「臺灣基隆地方檢察署依修正刑法第50條
    受刑人是否請求檢察官聲請定應執行刑聲請狀」附卷可參，
    本院自應依刑法第50條第2項之規定，依同法第51條規定定
    其應執行刑。茲檢察官向最後事實審之本院聲請定其應執行
    之刑，本院審核認其聲請於法尚無不合，經審酌受刑人如附
    表各罪所示刑度之外部限制（總刑期為有期徒刑2年8月），
    附表編號2、3所示之罪，前經本院以111年度聲字第138號裁
    定應執行有期徒刑5月確定；與受刑人所犯各罪之犯罪類型
    、手段均不相同，編號3、4所示之罪為同一被害人，所犯數
    罪時間之間隔、各罪之侵害法益、個別罪質內容、犯罪情節
    ，且審酌受刑人違反之嚴重性、所犯數罪為整體非難評價，
    並貫徹刑法量刑公平正義理念之內部限制及受刑人之意見（
    參本院查詢表）等因素，定其應執行之刑如主文所示。至受
    刑人所犯附表編號2所定之刑雖業於民國110年5月31日易科
    罰金執行完畢，有本院被告前案紀錄表在卷可稽，惟附表編
    號1至4之罪係在附表編號1所示之罪判決確定前所犯，合於
    數罪併罰要件，仍應合併定其應執行之刑，僅檢察官就已執
    行之附表編號2部分於換發執行指揮書時予以扣除，末予敘
    明。
四、據上論斷，應依刑事訴訟法第477條第1項，刑法第53條、第
    51條第5款、第50條第1項但書、第2項，裁定如主文。
中　　華　　民　　國　　111 　年　　6 　　月　　14　　日
              　　刑事第十八庭  審判長法　官  何俏美
                                      法　官  黃紹紘
                                      法　官  陳海寧
以上正本證明與原本無異。      
如不服本裁定，應於收受送達後5日內向本院提出抗告狀。
                                      書記官  謝文傑
中　　華　　民　　國　　111 　年　　6 　　月　　15　　日
編號 罪名 宣告刑 犯罪日期 最後事實審  確定判決  備註     法院案號 判決日期 法院案號 確定日期  1 有投票權人收受不正利益 有期徒刑2月 107年5月26日 臺灣基隆地方法院108年度基原選簡字第1號 108年12月31日 臺灣基隆地方法院108年度基原選簡字第1號 109年3月16日 由臺灣基隆地方法院以111年度撤緩字第10號撤銷緩刑宣告，於111年3月14日確定 2 傷害 有期徒刑4月 109年1月5日 臺灣基隆地方法院109年度原訴字第10號 109年10月13日 臺灣基隆地方法院109年度原訴字第10號 109年11月23日 編號2至3部分，經臺灣高等法院111年度聲字第138號裁定應執行有期徒刑5月確定 3 恐嚇危害安全 有期徒刑2月 108年8月8日 臺灣高等法院110年度侵上訴字第20號 110年4月27日 臺灣高等法院110年度侵上訴字第20號 110年4月27日  4 強制性交 有期徒刑2年 108年8月8日   最高法院111年度台上字第40號 111年1月13日